【裁判字號】    96,易,958
【裁判日期】    970124
【裁判案由】    竊盜
【裁判全文】
臺灣屏東地方法院刑事判決               96年度易字第958號
公  訴  人  臺灣屏東地方法院檢察署檢察官
被      告  乙○○
上列被告因竊盜案件，經檢察官提起公訴（96年度偵字第6356號
），本院判決如下：
    主  文
乙○○犯如附表所示之竊盜罪，共罪，各處其項下欄位所示之
刑，應執行有期徒刑壹年貳月。
    事  實
一、乙○○前因違反懲治盜匪條例案件，經臺灣高等法院高雄分
    院89年度上訴字第119 號判處有期徒刑8 年確定，於民國90
    年2 月21日入監執行，96年4 月10日因縮刑假釋出監，依指
    揮書應至97年9 月19日方告期滿。詎其在假釋期間內仍不知
    悔悟，復先後3 次各基於意圖為自己不法所有之竊盜犯意，
    按附表所示之時間、地點及內容，分別竊取丙○○、丁○○
    、甲○○之物，嗣於96年9 月30日下午2 時許，為警在其位
    於屏東縣萬巒鄉○○村○○路59號之居所查獲，扣得如附表
    所示除編號二已經消費完畢香菸以外其他竊得之物。
二、案經屏東縣警察局內埔分局報告臺灣屏東地方法院檢察署檢
    察官偵查起訴。
    理  由
一、證據審查部分：
  (一)按被告之自白，非出於強暴、脅迫、利誘、詐欺、疲勞訊問
    、違法羈押或其他不正之方法，且與事實相符者，得為證據
    ；被告陳述其自白係出於不正之方法者，應先於其他事證而
    為調查。該自白如係經檢察官提出者，法院應命檢察官就自
    白之出於自由意志，指出證明之方法，刑事訴訟法第156 條
    第1 項、第3 項分別定有明文。又所謂自白，乃指犯罪嫌疑
    人或被告承認犯罪並應負刑事責任而言（最高法院86年度臺
    上字第4242號判決參照）。
  (二)被告乙○○於本院審理時，抗辯其警詢中就附表編號二、三
    所示犯行所為之自白（就附表編號一所示犯行於警詢中均否
    認犯行，並無自白可言）非出於任意性，未據檢察官於準備
    程序指出證明之方法（其聲請傳喚警員於審理期日到庭作證
    所列待證事項為附表編號一所示器具扣案經過），爰不以被
    告乙○○此部分自白為本件判決審酌調查之證據。
  (三)次按被告以外之人（含證人、鑑定人、告訴人、被害人、共
    同被告等）於審判外之陳述雖不符刑事訴訟法第159 條之1
    至之4 等4 條之規定，而經當事人於審判程序同意作為證據
    ，法院審酌該言詞陳述或書面陳述作成時之情況，認為適當
    者，亦得為證據，刑事訴訟法第159 條之5 第1 項定有明文
    。其立法意旨在於傳聞證據未經當事人之反對詰問予以核實
    ，原則上先予排除，惟若當事人已放棄反對詰問權，於審判
    程序中表明同意該等傳聞證據可作為證據；基於尊重當事人
    對傳聞證據之處分權，並充實證據資料以利真實發見，強化
    言詞辯論功能，使訴訟程序得以順暢進行，上開傳聞證據亦
    均具有證據能力。
  (四)本件公訴人提出證人即附表編號二、三所示被害人丁○○、
    甲○○於警詢中所為陳述之證據方法，除經被告乙○○於本
    院行準備程序時明示同意採為證據，依其製作係警員在日常
    辦公所在之警局內依法詢問，並以全程錄音方式擔保過程之
    正當性，詢畢並由受詢人審視記載內容後簽名以示與所述意
    旨相符，不當製作之可能性極低，應認為有證據能力。
二、訊據被告乙○○於偵查中及本院審理時，對其前揭附表編號
    二、三所示犯行均自白不諱，並經證人甲○○、丁○○於警
    詢中，證人甲○○於偵查中經具結而證述綦詳，復有扣押筆
    錄、扣押物品目錄表、贓物認領保管單、被告乙○○犯附表
    編號二所示犯行經監視器攝得容貌特寫之擷取畫面、查獲照
    片29幀在卷可稽，堪信為真。
三、另訊據被告乙○○於偵查中及本院審理時，固矢口否認有附
    表編號一所示犯行，並以：該件3 筆扣案物除水泥攪拌機是
    在伊上開居所後方空地扣得，伊並不知其來源，至於鉗子、
    鐵鑿均為伊袓父生前遺留之工具，非竊盜所得云云置辯。惟
    姑不論被告乙○○於偵查中就上開水泥攪拌機原表示為伊家
    中原有之物（偵卷第22頁），對鉗子部分亦一度辯稱係伊表
    哥所有（偵卷第7 頁），與其前揭所辯，迥然有異；茲附表
    編號一所示扣案水泥攪拌機、鉗子、鐵鑿確為從事磁磚工程
    施作為業之丙○○所有而供平日工作使用之工具，並均以油
    漆在其上作有記號，該鉗子握把紅色塑膠護套尾端缺損部分
    ，猶係刻意剝除（警卷第54頁下方照片）以為識別特徵等情
    ，業據證人丙○○於本院審理時到庭具結後證述在卷，其與
    被告乙○○既不相識，復無讎隙，原無橫加誣攀媾陷而自陷
    偽證罪責之理，又其指認之該等器具價值非高，復均為久經
    粗重勞力工作使用，外觀斑駁陳舊之舊品，如非長年使用而
    有其個人主觀價值依附，顯然欠缺冒認詐領之動機，是證人
    丙○○之證詞足堪憑信，被告乙○○所辯，前後矛盾，顯係
    卸責之詞，不足採取，其附表編號一所示犯行，亦堪認定。
    本件被告犯罪事證已臻明確，應依法論科。
四、核被告乙○○如附表編號一、二、三所示行為，均係犯刑法
    第320 條第1 項竊盜罪。按刑罰法規所規定各該特定犯罪，
    除有原已集合多數犯行為構成要件行為態樣或其他特別規定
    者外，行為人主觀上僅須具備對於法條規定各該構成要件之
    「認識」及「意欲」（即構成要件之「知」與「欲」），其
    主觀不法構成要件即已該當，至其動機或在個案中誘發多次
    行為之共同主觀意向聯繫（如概括、整體犯意等）為何，要
    非所問，今被告乙○○前開3 次竊盜犯行既均具備完整並可
    獨立區隔之主、客觀不法構成要件，應各自成立並論以數罪
    而分論併罰之。
五、爰審酌被告乙○○之年齡、品行、智識能力、犯罪手段、情
    節、所得財物價值、對於法益所生危害之程度。其為68年4
    月23日出生、受有國中畢業教育程度、無業之人，本件犯罪
    時年28歲，成年後曾因違反懲治盜匪條例案件，經臺灣高等
    法院高雄分院89年度上訴字第119 號判處有期徒刑8 年確定
    ，於90年2 月21日入監執行，96年4 月10日因縮刑假釋出監
    ，依指揮書應至97年9 月19日期滿，有臺灣高等法院被告前
    案紀錄表及臺灣屏東地方法院檢察署刑案資料查註紀錄表各
    1 份在卷可按，於假釋期間內再犯本件3 次竊盜犯行，素行
    欠佳，並考量其附表編號一所示於清晨時分，利用他人尚未
    起床之際侵入其住處，及附表編號三所示侵入倉庫之手段竊
    盜，就他人住家及日常活動安全所生侵害，及對法益發生進
    一步危害之危險性甚高，又各次犯罪竊得財物之內容，犯罪
    後之態度等一切情狀，各量處如附表所示之刑，並定如主文
    所示之應執行刑，以資儆懲。
據上論斷，應依刑事訴訟法第284 條之1 、第273 條之1 第1 項
、第299 條第1 項前段、第310 條之2 ，刑法第320 條第1 項、
第51條第5 款，刑法施行法第1 條之1 ，判決如主文。
本案經檢察官許英輝到庭執行職務
中    華    民    國    97    年    1     月    24    日
                      刑事第二庭  法  官  陳松檀
以上正本證明與原本無異。
如不服本判決，應於判決送達後10日內向本院提出上訴狀（應抄
附繕本）。告訴人或被害人如對於本判決不服者，應具備理由請
求檢察官上訴，其上訴期間之計算係以檢察官收受判決正本之日
期為準。
中    華    民    國    97    年    1     月    24    日
                                  書記官  林祥玉
附錄本判決論罪科刑法條全文：
中華民國刑法第320 條
意圖為自己或第三人不法之所有，而竊取他人之動產者，為竊盜
罪，處5 年以下有期徒刑、拘役或5 百元以下罰金。
意圖為自己或第三人不法之利益，而竊佔他人之不動產者，依前
項之規定處斷。
前二項之未遂犯罰之。
【附 表】
┌─┬──────┬──────┬────────┬───┬────────────┬──────┐
│  │   時  間   │   地  點   │    犯罪行為    │被害人│        竊得財物        │   宣告刑   │
├─┼──────┼──────┼────────┼───┼────────────┼──────┤
│一│96年7 月11日│屏東縣萬巒鄉│徒手侵入左列處所│丙○○│鉗子、鐵鑿、水泥攪拌機各│有期徒刑陸月│
│  │清晨5 時45分│五溝村西盛路│內行竊（侵入住宅│      │一支（共值約新臺幣2,500 │            │
│  │            │27號民宅    │部分未據告訴）  │      │元）                    │            │
├─┼──────┼──────┼────────┼───┼────────────┼──────┤
│二│96年9 月28日│屏東縣萬巒鄉│徒手竊取被害人置│丁○○│國際牌電視機1 臺、寶島香│有期徒刑月│
│  │清晨4 時15分│五溝村德勝路│於左列處所之物  │      │菸5 包（共值約3,350 元）│            │
│  │            │61號前方庭院│                │      │（註：香菸已消費未扣案）│            │
├─┼──────┼──────┼────────┼───┼────────────┼──────┤
│三│96年9 月29日│屏東縣萬巒鄉│徒手侵入左列處所│甲○○│木工電鋸1 臺、電鑽、鐵鎚│有期徒刑伍月│
│  │下午4 時許  │萬巒村褒忠路│內行竊（侵入建築│      │、裝潢釘架、油漆噴槍各1 │            │
│  │            │213 號屋後倉│物部分未據告訴）│      │支、螺絲起子、鉗子各2 支│            │
│  │            │庫          │                │      │（共值約2,500 元）      │            │
└─┴──────┴──────┴────────┴───┴────────────┴──────┘


司法院資訊處製作；財團法人民間司法改革基金會備份。
